ko: 펠팅 패드 표면 소재: 강모 브러시 표면; 삼베/황마; 면; 폼(일반); 고밀도 폼; 린넨; 고무 표면; 실리콘; 합성 펠트; 울 펠트; 기타
lt-LT: Vėlimo pado paviršiaus medžiaga: Šerių šepečio paviršius; Audeklas / džiutas; Medvilnė; Porolonas (įprastas); Didelio tankio porolonas; Linas; Gumuotas paviršius; Silikonas; Sintetinis veltinis; Vilnos veltinis; Kitas
ja: フェルトパッド表面素材: 豚毛ブラシ表面; バーラップ/ジュート; コットン; フォーム (一般); 高密度フォーム; リネン; ゴム引き表面; シリコン; 合成フェルト; ウールフェルト; その他
sk-SK: Materiál povrchu plstiacej podložky: Povrch so štetinami; Vrecovina/juta; Bavlna; Pena (všeobecne); Pena s vysokou hustotou; Ľan; Pogumovaný povrch; Silikón; Syntetická plsť; Vlnená plsť; Iný
da: Filtpudens overflademateriale: Børsteoverflade; Lærred/jute; Bomuld; Skum (generisk); Skum med høj densitet; Hør; Gummibelagt overflade; Silikone; Syntetisk filt; Uldfilt; Andet
vi: Vật liệu bề mặt của tấm lót nỉ: Bề mặt chổi lông cứng; Vải gai/đay; Bông; Xốp (thông thường); Xốp mật độ cao; Vải lanh; Bề mặt phủ cao su; Silicone; Dạ tổng hợp; Dạ len; Khác
nb: Overflatemateriale for tovingspute: Børsteoverflate; Strie/jute; Bomull; Skum (generisk); Skum med høy tetthet; Lin; Gummibelagt overflate; Silikon; Syntetisk filt; Ullfilt; Annet
nl: Viltmat oppervlaktemateriaal: Borsteloppervlak; Zakkengoed/jute; Katoen; Schuim (algemeen); Schuim met hoge dichtheid; Linnen; Gerubberd oppervlak; Siliconen; Synthetisch vilt; Wolvilt; Overig
sv: Ytmaterial på filtdynan: Borstyta; Säckväv/jute; Bomull; Skumgummi (allmänt); Högdensitetsskum; Linne; Gummerad yta; Silikon; Syntetfilt; Ullfilt; Övrigt
zh-CN: 毛毡垫表面材料: 猪鬃刷面; 粗麻布/黄麻; 棉; 泡沫（通用）; 高密度泡沫; 亚麻; 涂胶表面; 硅胶; 合成毡; 羊毛毡; 其他
pt-PT: Material da superfície da almofada de feltro: Superfície de escova de cerdas; Serapilheira/juta; Algodão; Espuma (genérico); Espuma de alta densidade; Linho; Superfície emborrachada; Silicone; Feltro sintético; Feltro de lã; Outro
pt-BR: Material da superfície da base de feltro: Superfície com escova de cerdas; Estopa/juta; Algodão; Espuma (genérica); Espuma de alta densidade; Linho; Superfície emborrachada; Silicone; Feltro sintético; Feltro de lã; Outro
fr: Matériau de surface du support de feutrage: Surface en poils de brosse; Toile de jute/jute; Coton; Mousse (générique); Mousse haute densité; Lin; Surface caoutchoutée; Silicone; Feutre synthétique; Feutre de laine; Autre
ro-RO: Material de suprafață pentru suportul de împâslire: Suprafață cu perie din peri; Pânză de sac/iută; Bumbac; Spumă (generic); Spumă de înaltă densitate; In; Suprafață cauciucată; Silicon; Pâslă sintetică; Pâslă din lână; Altele
hr-HR: Materijal površine za filcanje: Površina od vlakana (četka); Juta; Pamuk; Pjena (općenito); Pjena visoke gustoće; Lan; Gumirana površina; Silikon; Sintetički filc; Vuneni filc; Ostalo
bg-BG: Повърхностен материал на подложката за филцоване: Повърхност тип четка с косъм; Зебло/юта; Памук; Пяна (обикновена); Пяна с висока плътност; Лен; Гумирана повърхност; Силикон; Синтетичен филц; Вълнен филц; Друго
en: Felting pad surface material: Bristle brush surface; Burlap/jute; Cotton; Foam (generic); High-density foam; Linen; Rubberized surface; Silicone; Synthetic felt; Wool felt; Other
es: Material de la superficie de la almohadilla de fieltro: Superficie de cepillo de cerdas; Arpillera/yute; Algodón; Espuma (genérica); Espuma de alta densidad; Lino; Superficie engomada; Silicona; Fieltro sintético; Fieltro de lana; Otro
cs: Materiál povrchu plsticí podložky: Povrch s tvrdými štětinami; Pytlovina/juta; Bavlna; Pěna (obecná); Pěna s vysokou hustotou; Len; Pogumovaný povrch; Silikon; Syntetická plst; Vlněná plst; Jiné
th: วัสดุแผ่นรองการประดิษฐ์ตุ๊กตาขน: พื้นผิวแปรงขน; ผ้ากระสอบ/ปอกระเจา; ผ้าฝ้าย; โฟม (ทั่วไป); โฟมความหนาแน่นสูง; ลินิน; พื้นผิวเคลือบยาง; ซิลิโคน; สักหลาดสังเคราะห์; สักหลาดขนแกะ; อื่นๆ
fi: Huovutusalustan pintamateriaali: Harjaspinta; Juutti; Puuvilla; Vaahtomuovi (yleinen); Tiheä vaahtomuovi; Pellava; Kumitettu pinta; Silikoni; Synteettinen huopa; Villahuopa; Muu
ru: Материал поверхности коврика для валяния: Поверхность из щетины; Мешковина/джут; Хлопок; Пеноматериал (стандартный); Пеноматериал высокой плотности; Лен; Прорезиненная поверхность; Силикон; Синтетический фетр; Шерстяной фетр; Другое
it: Materiale di superficie del pannello per feltratura: Superficie a spazzola di setole; Iuta; Cotone; Schiuma (generica); Schiuma ad alta densità; Lino; Superficie gommata; Silicone; Feltro sintetico; Feltro di lana; Altro
tr: Keçeleme pedi yüzey malzemesi: Kıl fırça yüzeyi; Çuval bezi/jüt; Pamuk; Köpük (genel); Yüksek yoğunluklu köpük; Keten; Kauçuk kaplı yüzey; Silikon; Sentetik keçe; Yün keçe; Diğer
de: Oberflächenmaterial für Filzunterlagen: Bürstenoberfläche; Sackleinen/Jute; Baumwolle; Schaumstoff (allgemein); Hochverdichteter Schaumstoff; Leinen; Gummierte Oberfläche; Silikon; Kunstfilz; Wollfilz; Sonstige
zh-TW: 氈作墊表面材質: 刷毛表面; 粗麻布/黃麻; 棉; 泡棉 (通用); 高密度泡棉; 亞麻; 橡膠表面; 矽膠; 合成氈; 羊毛氈; 其他
hu: Filcbetét felületi anyaga: Sörtés kefe felület; Zsákvászon/juta; Pamut; Habszivacs (általános); Nagy sűrűségű habszivacs; Vászon; Gumírozott felület; Szilikon; Szintetikus filc; Gyapjúfilc; Egyéb
el: Υλικό επιφάνειας τάπητα από τσόχα: Επιφάνεια με τρίχες βούρτσας; Λινάτσα/γιούτα; Βαμβάκι; Αφρώδες υλικό (γενικά); Αφρώδες υλικό υψηλής πυκνότητας; Λινό; Επιφάνεια από καουτσούκ; Σιλικόνη; Συνθετικό φελτ; Μάλλινο φελτ; Άλλο
pl: Materiał powierzchniowy podkładki filcowej: Powierzchnia ze szczotki z włosia; Juta; Bawełna; Pianka (ogólna); Pianka o wysokiej gęstości; Len; Powierzchnia gumowana; Silikon; Filc syntetyczny; Filc wełniany; Inny
sl-SI: Površinski material podloge za polstenje: Površina iz ščetin; Juta; Bombaž; Pena (splošno); Pena visoke gostote; Lan; Gumirana površina; Silikon; Sintetični filc; Volneni filc; Drugo